---
title: "Ejercicio 2 De Métodos De Predicción"
author: ("Mario García Berenguer","David Hernando González","Eder Tarifa Fernández")
date: "2023-11-28"
output: pdf_document
---

```{r setup, include=FALSE}
knitr::opts_chunk$set(echo = TRUE)
```

Antes de comenzar con el ejercicio vamos a instalar todas las librerias que vamos
a usar para su realización.

```{r echo=TRUE, message=FALSE, warning=FALSE}

library(FactoMineR)
library(factoextra)
library(FactoClass)
library(RColorBrewer)
library("corrplot")


library(readxl)

```

Una vez tenemos las librerias instaladas, procedemos a leer los datos y a echarles
un primer vistazo.

```{r}

cochesExcel <- read_excel("coches.xls", col_names = TRUE)
tablaCoches <- data.frame(A = cochesExcel$A, B = cochesExcel$B, C = cochesExcel$C, D = cochesExcel$D, row.names = cochesExcel$PAIS) 
#View(tablaCoches)
summary(tablaCoches)

```

Si queremos visualizar la tabla de contingencia podemos hacer lo siguiente:

```{r}

mosaicplot(tablaCoches, main="", space=c(40, 40))

```
Para comenzar el análisis por correspondencias, debemos primero ver si existe
alguna relación o dependencia entre las variables. Para ello, realizaremos el
test de la chi-cuadrado.

```{r}

chisq <- chisq.test(tablaCoches)
chisq

```
Vemos claramente que el p-valor que obtenemos al realizar el test es minúsculo,
mucho menor que 0.05, por lo que podemos descartar que las variables sean 
independientes.

Por tanto, podemos continuar con nuestro análisis por correspondencia.


```{r}
analisisCoches <- CA(tablaCoches, graph = FALSE)
analisisCoches$eig
```
```{r}
fviz_screeplot(analisisCoches, addlabels = TRUE, ylim = c(0, 60))
```
Vemos que el 87% de la variabilidad es explicada por las dos primeras componentes, 
por lo que vamos a poder representar los datos en 2 dimensiones sin problemas.

```{r}
analisisCoches$row
```

```{r}
fviz_ca_row(analisisCoches, repel = TRUE)
```
En este gráfico podemos ver la variable País representada en dos dimensiones, con
un 87.5% de variabilidad explicada.
Vemos que los Países más mediterráneos y más occidentales de europa parecen estar
muy pegados, y tener comportamientos muy similares. Por otro lado tenemos los países
nórdicos, como polonia o suecia, y a rusia, aunque está bastante alejado. Por último,
como era de esperar, están Inglaterra y Suecia, donde se conduce por la izquierda.

```{r}
par(mfrow = c(1,2))
corrplot(analisisCoches$row$contrib, is.corr=FALSE,main="")    
corrplot(analisisCoches$row$cos2, is.corr=FALSE,main="")    
```
Cuando nos fijamos en la contribución absoluta, nos damos cuenta de que rusia es
quien más peso tiene en la primera dimensión con diferencia. En la segunda dimensión
este papel parecen tomarlo los países angloparlantes Inglaterra y Irlanda. En la
tercera dimensión, aunque con una variabilidad bastante menor encontramos a países
como Holanda, Bélgica o Grecia.
Este comentario lógicamente coincide con el gráfico mostrado, ya que Rusia es el
país más alejado en el eje X (1º dimensión), y Inglaterra y Irlanda son los países
más alejados en el eje Y (2º dimensión).

Si hablamos de la contribución relativa, debemos de mencionar que esta mide el peso
que tiene cada dimensión en la explicación de los países. Podemos ver que los países
nórdicos están explicados prácticamente en la primera dimensión, mientras que los países
mediterráneos como España e Italia, los países angloparlantes, y Portugal se explican
mejor en la segunda dimensión. La tercera dimensión ya no la podemos mostrar, pero sería
la que explicaría a países más del interior de Europa, como Alemania o Suiza.



Una vez hemos acabado de analizar los perfiles de las filas, vamos a realizar un
análisis de los perfiles de las columnas.

```{r}
analisisCoches$col
```
```{r}
fviz_ca_col(analisisCoches, repel=TRUE)
```
Vemos que las marcas D y C están muy alejadas del resto, mientras que A y B si que
parecen más similares en dos dimensiones, ya que se encuentran más cerca. Veremos
que nos dice la contribución absoluta y la contribución relativa.

```{r}
par(mfrow = c(1,2))
corrplot(analisisCoches$col$contrib, is.corr=FALSE,main="")    
corrplot(analisisCoches$col$cos2, is.corr=FALSE,main="") 
```
Cuando analizamos las contribuciones absolutas nos damos cuenta de que C es la marca
de coche que más peso tiene en la primera dimensión (eje X). En la segunda dimensión
debemos destacar la marca de coches D, aunque también la marca A tiene un poco de peso. 
La tercera dimensión ya no es representable, pero se la reparten mayororitariamente 
entre las marcas A y B.

En cuanto a las contribuciones relativas, C parece explicable casi al completo por
la primera dimensión (eje X). En la segunda dimensión vemos explicadas las marcas 
A y D, aunque realmente A lo está en un 59%, ya que también se explica en la primera
(13%) y tercera (28%) dimensión. La marca B esta explicada en la tercera dimensión
en un 77%.


Después de analizar tanto los países como las marcas de coches, podemos intentar
sacar conclusiones más generales.

```{r}
fviz_ca_biplot(analisisCoches, repel = TRUE)
```
Cuando mostramos el gráfico del análisis de componentes completo, nos damos cuenta
de que marcas están más relacionadas con cada país.

Por un lado, vemos que la marca de coches A está bastante cerca de los países occidentales
de Europa, pero sobretodo parece acercarse a los mediterráneos, como España, Portugal,
Grecia, Italia, ... Podemos suponer que esta marca de coches ofrece un buen servicio
en cuanto a coches descapotables o con un buen sistema de aire acondicionado, ya que
estas zonas son las más cálidas de Europa. 

En cuanto a la marca de coches B, esta también está muy cercana a los países occidentales
europeos, aunque parece ser más del estilo de países como Alemania, Holanda, Suiza,
... Esta claro que esta marca de coches, aunque es similar a la marca A, no comparte
todas sus carácterísticas, y parece enfocarse más a ofrecer un buen coche en zonas 
más lluviosas y frías.

La marca de coches C se diferencia bastante del resto, posicionandose en uno de los
extremos del eje X. Los países más cercanos a esta marca son los países escandinavos, 
junto con Rusia y Polonia. La principal hipótesis por la que creemos que la marca C
se diferencia tanto de las demás es que se trata de una marca histórica desarrollada
por la industria de la URSS, ya que parece muy popular en países donde este Estado
tuvo gran influencia, y es muy distante con las marcas más alineadas con los países
occidentales. Lógicamente, parece una marca de coches que vende vehículos preparados
para funcionar a temperaturas extremadamente frías, y sobre terrenos como nieve o 
incluso hielo.

Por último, la marca de coches D es una marca claramente popular en los países
angloparlantes, tanto en Inglaterra como en Irlanda. La principal razón por la que
vemos esta clara diferencia con las otras tres marcas es que en estos países se 
conduce por la izquierda, por lo que las marcas de coches que vendan vehículos allí
deben de tener las modificaciones necesarias como para que se pueda conducir según
sus reglas.

En conclusión, podemos decir que la marca A es la más popular en los países
mediterráneos, la marca B lo es en zonas como Alemania o Países Bajos, la marca C
está pensada más para usarse en países fríos como Rusia o países escandinavos, y 
la marca D probablemente sea una marca de coches para conducir por la izquierda.